【裁判字號】    98,交聲,1753
【裁判日期】    980624
【裁判案由】    聲明異議
【裁判全文】
臺灣臺中地方法院交通事件裁定        98年度交聲字第1753號
原處分機關  交通部公路總局臺中區監理所臺中市監理站
異  議  人
即受處分人  甲○○
上列異議人因違反道路交通管理處罰條例案件，對於交通部公路
總局臺中區監理所臺中市監理站民國98年5月11日所為之處分（
裁監稽違字第裁61-GE0000000號），聲明異議，本院裁定如下：
    主  文
異議駁回。
    理  由
一、聲明異議意旨略以：異議人即受處分人甲○○（下稱受處分
    人）於民國98年4月24日20時45分，駕駛車牌號碼875-DRU號
    重型機車，行經臺中市○○○路 (均安街口）有燈光號誌管
    制之交岔路口闖紅燈，經警製作舉發違反道路交通管理事件
    通知單 (俗稱罰單)當場舉發，嗣原處分機關交通部公路總
    局臺中區監理所臺中市監理站（下稱原處分機關）仍認受處
    分人有前開違規行為，於98年5月11日以裁監稽違字第裁
    61-GE0000000號裁決書，依道路交通管理處罰條例第53條第
    1項、第63條第1項第3款規定，裁處新臺幣（下同）1800元
    罰鍰，並記違規點數3點。然受處分人當時騎乘上開機車行
    經臺中港路、均安街口時左轉至日興街正好是綠燈，但該區
    ○○○○段左轉區，且當時左轉後是綠燈狀況，受處分人乃
    逕行左轉至臺中港路馬路中央，適與警員駕車交會車，警員
    馬上令其下車，並舉發闖紅燈，實感委屈，為此請求撤銷原
    處分云云。
二、按汽車駕駛人，行經有燈光號誌管制之交岔路口闖紅燈者，
    處1800元以上5400元以下罰鍰，並記違規點數3點，道路交
    通管理處罰條例第53條第1項、第63條第1項第3款分別定有
    明文。復按交通警員製單舉發違反道路交通管理處罰條例所
    列之違規事實，本質上為行政處分，係公務員基於職務上權
    力，依法就特定之具體事件所為具有公法上效果之單方行政
    行為，基於公務員為公法上行為具有公信力之原則，該行政
    處分當可被推定為真正。
三、訊據受處分人矢口否認有何闖紅燈之違規行為，辯稱：「當
    時我是騎機車到均安（街）路口，當時日興街是綠燈，中港
    路是紅燈，我也有載人，已經超過停止線，看到日興街是綠
    燈我就順勢左轉過去，騎到馬路中間，警察跟我會車，看到
    我，就把我攔下。」、「當地並沒有2段式左轉標示，且當
    時我機車已經超過停止線，看到綠燈就左轉」云云。經查，
    證人即舉發員警乙○○於本院訊問時已結證稱：「當時我從
    日興街要過中港路前往均安街，突然看到受處分人的機車，
    從中港路最旁邊的車道左轉，準備要到日興街，．．．當時
    受處分人那個方向的所有車輛都在停等紅燈，受處分人就駕
    車左轉進入日興街，接下來，我就請受處分人出示行照、駕
    照，我告知中港路是紅燈，不可以左轉，是闖紅燈，但受處
    分人一直跟我說他是綠燈左轉．．．我是有全程看到他違規
    的情形，他的確是闖紅燈，所以我才會開單舉發。」等語，
    並有上開路口照片4張、現場圖1張附卷可稽。足見本件違規
    行為係前開警員當場親眼所見發覺而加以取締者，且前開舉
    發警員所證舉發上開違規事實經過具體明確，當無虛偽不實
    之虞。參以證人乙○○係依法執行勤務之公務員，且與受處
    分人原不相識，當無設詞誣陷致己身負偽證罪之必要，前開
    證人之證言，應堪採信。復參諸受處分人於本院訊問時已自
    承：「中港路是紅燈，我也有載人，已經超過停止線，看到
    日興街是綠燈我就順勢左轉過去」等語，足見受處分人確有
    前開闖紅燈之違規行為甚為明確，縱該處未設有機車2段式
    左轉區之標示，亦不足資為其免責之事由。其上開所辯，應
    無從採憑。事證明確，受處分人上開違規行為堪以認定。從
    而，原處分機關依前開規定，裁處受處分人罰鍰1800元，並
    記違規點數3點，核無違誤，本件聲明異議為無理由，應予
    駁回。
四、據上論斷，應依道路交通管理處罰條例第87條第2項，道路
    交通案件處理辦法第19條，裁定如主文。
中    華    民    國    98    年    6     月    24    日
                        臺灣臺中地方法院交通法庭
                                法  官  丁智慧
上正本證明與原本無異。
如不服本裁定，應於送達後5日內，向本院提出抗告狀。(應附繕
本)
                                書記官  林錦源
中    華    民    國    98    年    6     月    24    日


司法院資訊處製作；財團法人民間司法改革基金會備份。
